【裁判字號】    97,易,429
【裁判日期】    970331
【裁判案由】    竊盜
【裁判全文】
臺灣高雄地方法院刑事判決               97年度易字第429號
公  訴  人  臺灣高雄地方法院檢察署檢察官
被      告  丁○○
                    （現於高雄看守所羈押中）
上列被告因竊盜案件，經檢察官提起公訴（97年度偵字第2390號
、第5237號），本院判決如下：
    主  文
丁○○犯竊盜罪，累犯，處拘役肆拾日，如易科罰金，以新台幣
壹仟元折算壹日；又犯竊盜罪，累犯，處拘役肆拾日，如易科罰
金，以新台幣壹仟元折算壹日；又犯竊盜罪，累犯，處有期徒刑
肆月；又犯攜帶兇器竊盜罪，累犯，處有期徒刑柒月；又犯竊盜
罪，累犯，處有期徒刑肆月；又犯竊盜未遂罪，累犯，處有期徒
刑參月。應執行拘役陸拾日、有期徒刑壹年肆月，拘役如易科罰
金，以新台幣壹仟元折算壹日。
    事  實
一、丁○○有多次違反毒品危害防制條例等前科，於民國95年復
    因毒品危害防制條例案件，經台灣宜蘭地方法院以95年度易
    字第365 號判處有期徒刑7 月，嗣經上訴，經臺灣高等法院
    以96年度上易字第74號撤銷原判，判決有期徒刑7 月確定，
    經96年減刑後，於96年8 月22日縮刑期滿徒刑執行完畢出監
    。詎仍不知悔改，基於意圖為自己不法所有之犯意，分別為
    下列行為：(一)於96年12月17日晚上9 時30分許，在高雄市前
    金區○○○路39號之「統一超商」內，徒手竊取馬諦氏（MA
    TISSE） 洋酒1 瓶【價值新臺幣（下同）185 元】得手後離
    開現場；(二)於96年12月30日凌晨0 時10分許，在上址，復徒
    手竊取馬諦氏（MATISSE） 洋酒1 瓶（價值185 元）得手後
    旋即逃離現場。嗣於97年1 月2 日丁○○至上開超商內時，
    為店員戊○○發覺其為店內監視錄影器所拍攝上開竊案之竊
    嫌，而報警查獲上情。(三)於97年1 月8 日1 時50分許，在高
    雄市○○區○○街83號前，因甲○○疏未將其所有車號VUM-
    491 號機車之鑰匙取下，丁○○見有機可趁，乃徒手利用該
    機車上之鑰匙發動機車電門後，啟動該車駛離現場而行竊得
    手；(四)復於同年月8 日7 時許，持客觀上足以對於人之生命
    、身體及安全構成威脅，可供兇器使用之螺絲起子1 把，在
    高雄市苓雅區○○○路3 號前，以該螺絲起子拔取丙○○所
    有車號ZCJ-891 號機車之車牌1 面得手，再將上揭車牌安裝
    在所竊得之車號VUM-491 號機車上，供己代步之用並躲避查
    緝；(五)於97年1 月13日凌晨某時，在高雄市苓雅區○○○路
    74號「宏東二手貨店」前，徒手竊取賴進雄所有之手推車1
    部（原價2 千多元）得手後，將手推車綁在上開所竊得之機
    車後方；(六)復於同年月13日凌晨5 時許，騎乘上開綁有手推
    車之機車，至乙○○所開設位於高雄市苓雅區○○○路200
    號之二手貨店前，徒手竊取乙○○所有奇木圓椅2 張、不銹
    鋼平臺1 張、工業電扇1 支、瓦斯爐1 臺（總價約8,000 元
    ），甫將之搬運至手推車上裝載準備離開現場時，旋遭乙○○發現，丁○○乃留下上開機車及物品逃離現場，而未行竊
    得逞，嗣經警據報後在現場搜查，而於同凌晨5 時40分許，
    在高雄市○○區○○路與文衡路口查獲丁○○，始悉上情。
二、案經高雄市政府警察局新興分局、苓雅分局報請台灣高雄地
    方法院檢察署檢察官偵查起訴。
    理  由
一、程序方面：
    本判決所引用之證據資料（詳後引證據），其中傳聞證據部
    分，縱無刑事訴訟法第159 條之1 至第159 條之4 或其他規
    定之傳聞證據例外情形，亦因檢察官、被告丁○○或同意可
    作為證據使用，或未聲明異議，依刑事訴訟法第159 條之5
    第1 項、第2 項之規定，本院審酌該證據作成之情況，認為
    適當，應得為證據。
二、實體方面：
  (一)上揭事實，業據被告丁○○於本院審理中坦承不諱，核與證
    人洪珮蓁、戊○○、甲○○、丙○○、賴進雄於警詢中，證
    人乙○○於警詢、偵查中指述情節相符，並有高雄市政府警
    察局車輛協尋電腦輸入單、高雄市政府警察局車輛尋獲電腦
    輸入單、高雄市政府警察局苓雅分局搜索扣押筆錄暨扣押物
    品目錄表各1 份、職務報告贓物認領保管單4 紙、照片16張
    、監視錄影器翻拍畫面10張在卷可稽。是被告之任意性自白
    ，核與事實相符，洵堪採為論罪科刑之依據。而被告雖另辯
    稱伊罹患有中度精神分裂症，因為頭部疼痛，會喝酒止痛，
    而乃於酒後行竊云云，惟此縱若屬實，然依被告所述其係為
    止痛而自行飲酒，則其縱於飲酒後因酒精作用而有影響其辨
    識行為違法或依其辨識而行為之能力有顯著減低之情況，亦
    為其自行所招致，其就上開犯行，依刑法第19條第3 項之規
    定，仍應擔負其責而無減刑規定之適用，附此敘明。綜上，
    本案事證明確，被告上開犯行均堪認定，應依法論科。
  (二)按刑法第321 條第1 項第3 款所稱兇器，其種類並無限制，
    凡客觀上足對人之生命、身體、安全構成威脅，具有危險性
    之兇器均屬之，且祇須行竊時攜帶此種具有危險性之兇器為
    已足，不以攜帶之初有行兇之意圖為必要（最高法院79年臺
    上字第5253號判例意旨參照）。而被告供稱伊係持長約25公
    分、金屬材質之螺絲起子1 把犯下上揭事實欄(四)所示之犯行
    ，該螺絲起子既為堅硬之金屬物品，且可用以拔取上開機車
    車牌，客觀上顯然足以對人之生命、身體、安全構成威脅，
    具有危險性，應屬兇器至明。故核被告就事實欄(一)、(二)、(三)
    、(五)所為，係犯刑法第320 條第1 項之普通竊盜罪，就事實
    欄(四)所為，係犯刑法第321 條第1 項第3 款之攜帶兇器竊盜
    罪，就事實欄(六)，其雖已著手於竊盜行為之實施，惟正準備
    離開現場，即遭察覺而未得手，所為係犯刑法第320 條第3
    項、第1 項之竊盜未遂罪。公訴意旨認被告就事實欄(四)、(六)
    所為，均係犯刑法第320 條第1 項之普通竊盜罪，尚有未洽
    ，其中就事實欄(四)所示之犯行，其基本社會事實同一，本院
    爰就此部分變更起訴法條審理之；至於事實欄(六)部分，僅為
    犯罪狀態不同，不生變更法條之問題。被告所犯上開六罪，
    犯意個別，行為互殊，應予分論併罰。再被告因毒品危害防
    制條例案件，經台灣宜蘭地方法院以95年度易字第365 號判
    處有期徒刑7 月，嗣經上訴，經臺灣高等法院以96年度上易
    字第74號撤銷原判，判決有期徒刑7 月確定，經96年減刑後
    ，於96年8 月22日縮刑期滿徒刑執行完畢出監，有台灣高等
    法院被告前案紀錄表1 份在卷可參，其於受有期徒刑之刑執
    行完畢後，5 年內故意再犯有期徒刑以上之各罪，均為累犯
    ，各應依刑法第47條第1 項之規定，分別加重其刑。又被告
    就事實欄(六)所示之犯行，雖已著手於竊盜行為之實施，惟未
    生竊盜之結果，其犯罪尚屬未遂，爰依刑法第25條第2 項之
    規定減輕其刑。被告就事實欄(六)所示之犯行，同時有刑之加
    重、減輕事由，應依法先加後減之。本院爰審酌被告不思循
    合法正當途徑獲取財富，為圖私利，竟於不到1 個月之期間
    內，陸續犯下上開六件竊案，甚於事實欄(四)所示時地，執持
    兇器犯案，所為嚴重破壞社會治安，且其目前尚有多件竊盜
    案件，刻於台灣宜蘭地方法院、板橋地方法院審理中，有台
    灣高等法院被告前案記錄表在卷可按，素行不端，惟念及其
    犯後終能坦承犯行，態度尚可，且所竊得之財物價值均非甚
    鉅，部分並經證人甲○○、丙○○、賴進雄、乙○○領回，
    有贓物認領保管單4 紙附卷可佐，並其犯罪動機、手段、目
    的等一切情狀，分別量處如主文所示之刑，並斟酌被告為五
    專畢業、家境勉持等情，就所宣告拘役部分之刑期，併諭知
    易科罰金之折算標準，並就拘役及有期徒刑之宣告刑分別定
    其應執行刑，及拘役部分易科罰金之折算標準，以資儆懲。
    至被告持以犯下事實欄(四)之螺絲起子1 把，並未扣案，為免
    執行困難，爰不予宣告沒收，附此敘明。
據上論斷，應依刑事訴訟法第299 條第1 項前段、第300 條，刑
法第320 條第1 項、第3 項、第321 條第1 項第3 款、第47條第
1 項、第41條第1 項前段、第51條第5 款、第6 款，刑法施行法
第1 條之1規定，判決如主文。
本案經檢察官王朝弘到庭執行職務。
中    華    民    國    97    年    3     月    31    日
                  刑事第十三庭  法  官  郭宜芳
以上正本證明與原本無異。
如不服本判決，應於判決送達後10日內，向本院提出上訴狀。
                                書記官  李崑良
中    華    民    國    97    年    3     月    31    日
附錄本案論罪科刑法條全文：
中華民國刑法第320條
（普通竊盜罪、竊佔罪）
意圖為自己或第三人不法之所有，而竊取他人之動產者，為竊盜
罪，處5 年以下有期徒刑、拘役或5 百元以下罰金。
意圖為自己或第三人不法之利益，而竊佔他人之不動產者，依前
項之規定處斷。
前二項之未遂犯罰之。
中華民國刑法第321條
（加重竊盜罪）
犯竊盜罪而有左列情形之一者，處6 月以上、5 年以下有期徒刑
：
一、於夜間侵入住宅或有人居住之建築物、船艦或隱匿其內而犯
    之者。
二、毀越門扇、牆垣或其他安全設備而犯之者。
三、攜帶兇器而犯之者。
四、結夥三人以上而犯之者。
五、乘火災、水災或其他災害之際而犯之者。
六、在車站或埠頭而犯之者。
前項之未遂犯罰之。


司法院資訊處製作；財團法人民間司法改革基金會備份。
